【裁判字號】    98,交易,460
【裁判日期】    980828
【裁判案由】    公共危險
【裁判全文】
臺灣臺中地方法院刑事判決             98年度交易字第460號
公  訴  人  臺灣臺中地方法院檢察署檢察官
被      告  甲○○
                    號
                    (現另案於臺灣臺中監獄臺中分監執行中)
上列被告因公共危險案件，經檢察官提起公訴 (98年度偵字第15
900號)，本院判決如下：
    主    文
甲○○服用酒類，不能安全駕駛動力交通工具而駕駛，累犯，處
有期徒刑捌月。
    犯罪事實
一、甲○○前於民國92年間因公共危險案件，經本院以93年度沙
    交簡字第22號判處拘役45日確定，於94年1月14日執行完畢
    ；又於93年間因公共危險案件，經本院以93年度沙交簡字第
    152號判處有期徒刑3月確定，於94年1月14日執行完畢；再
    於95年間因公共危險案件，經本院以95年度沙交簡字第481
    號判處有期徒刑4月確定，於96年5月30日執行完畢；復於97
    年間因公共危險案件，經本院以98年度沙交簡字第272號判
    處有期徒刑6月確定，現正執行中。仍不知悔改，於98年5月
    6日上午11時許，在臺中縣大雅鄉○○路○段其友人住處，飲
    用高粱酒2杯後，已有反應遲頓、靈敏度減低而影響駕駛之
    情形，已達不能安全駕駛動力交通工具之程度，竟仍於同日
    下午1時許，因返家而騎乘車牌號碼GX6-190號重型機車行駛
    於臺中縣內供公眾使用之道路，足生人車往來之危險，嗣於
    同日下午1時45分許，途經臺中縣大雅鄉○○○路250號前，
    因酒後注意力欠佳，無法正常操控機車，不慎撞及對向由丙
    ○○所駕駛之車牌號碼Y7-0666號自小客車 (丙○○未受傷)
    。經警據報前往處理，並將甲○○送往童綜合醫療財團法人
    童綜合醫院治療，並抽血檢測，測得其血液中所含酒精濃度
    高達277.9MG/DL，換算呼氣中所含酒精濃度值為1.39MG/L，
    始查悉上情。
二、案經臺中縣警察局豐原分局報請臺灣臺中地方法院檢察署檢
    察官偵查起訴。
    理  由
一、程序方面：
(一)本案被告甲○○所犯刑法第185條之3公共危險罪，屬刑事訴
    訟法第376條第1款所列之罪，依同法第284條之1規定，第一
    審得由法官獨任進行審判程序，合先敘明。
(二)按被告以外之人於審判外之陳述，雖不符前4條之規定，而
    經當事人於審判程序同意作為證據，法院審酌該言詞陳述或
    書面陳述作成時之情況，認為適當者，亦得為證據。當事人
    、代理人或辯護人於法院調查證據時，知有第159條第1項不
    得為證據之情形，而未於言詞辯論終結前聲明異議者，視為
    有前項之同意，刑事訴訟法第159條之5定有明文。本案判決
    以下所引用檢察官所舉各項證據，業經被告於本院審理時表
    示無意見，同意作為證據，迄於言詞辯論終結前亦未聲明異
    議，本院審酌該等證據之取得過程並無瑕疵，與本案待證事
    實間復具有相當之關聯性，以之為本案證據尚無不當，自得
    採為證據。
二、認定犯罪事實所憑之證據及理由：
    上揭犯罪事實，業據被告甲○○於警詢、偵訊及本院審理時
    坦承不諱，核與證人丙○○於警詢時之證述情節相符，並有
    童綜合醫療財團法人童綜合醫院急診生化檢驗單、刑法第18
    5條之3查獲後測試觀察職務報告、員警職務報告、舉發違反
    道路交通管理事件通知單、道路交通事故調查報告表(一)、(二)
    、道路交通事故現場圖各1紙及交通事故照片16張附卷可稽
    。又刑法第185條之3不能安全駕駛動力交通工具罪，係抽象
    危險犯之性質，不以發生具體危險為必要，而參考德國、美
    國之認定標準，酒精濃度呼氣達每公升0.55毫克或血液濃度
    達百分之0.11以上，人體生理行為方面即產生視覺反應遲鈍
    、影像不能集中、走路或講話可能發抖、動作笨拙等影響，
    另駕駛能力方面，則會產生駕駛反應遲鈍、同時不能看清前
    方路況及車旁照後鏡等影響，肇事率為一般正常人之10倍，
    應認為已達不能安全駕駛之標準(法務部88年5月18日法88檢
    字第1669號函可資參照)。本案被告酒後駕車，因酒後意識
    不清，與對向由丙○○所駕駛之車輛發生車禍，顯係因飲酒
    後注意力降低所致，足認定被告當時因服用酒類，確已達不
    能安全駕駛動力交通工具之程度。綜上各節相互佐證，被告
    自白核與事實相符，應堪採信，本案事證明確，被告犯行堪
    以認定，應依法論科。
三、論罪科刑之理由：
    核被告甲○○所為，係犯刑法第185條之3不能安全駕駛動力
    交通工具罪。被告有如犯罪事實欄所載論罪科刑執行情形，
    有卷附臺灣高等法院被告前案紀錄表可按，其受有期徒刑執
    行完畢後5年以內再故意犯本案法定刑為有期徒刑之罪，屬
    累犯，依刑法第47條第1項規定，加重其刑。爰審酌政府已
    經三令五申宣導不得酒後駕車，被告亦因酒醉駕車案件，經
    本院先後4次判處罪刑確定，其明知酒精成分對人之意識能
    力具有不良影響，酒後駕車對一般往來之公眾及駕駛人自身
    皆具有高度危險性，竟漠視自己安危，尤枉顧公眾安全，仍
    於服用酒類後之呼氣酒精濃度達1.39MG/L，已處於不能安全
    駕駛動力交通工具之狀態仍駕駛車輛，因而發生交通事故，
    對行車安全已生危害，然念其犯後坦承犯行，態度尚佳等一
    切情狀，量處如主文所示之刑。至起訴書雖就被告具體求刑
    有期徒刑10月，惟本院審酌上開情節，認就被告量處如主文
    所示之刑，已足資懲儆，檢察官上開具體求刑，尚屬過重，
    併此敘明。
四、應適用之法律：
    依刑事訴訟法第284條之1、第299條第1項前段，刑法第185
    條之3、第47條第1項，刑法施行法第1條之1第1項，判決如
    主文。
本案經檢察官乙○○到庭執行職務。
中    華    民    國    98    年    8     月    28    日
                  刑事第十六庭    法  官  簡芳潔
以上正本證明與原本無異。
如不服本判決應於收受送達後10日內向本院提出上訴書狀，並應
敘述具體理由；其未敘述上訴理由者，應於上訴期間屆滿後20日
內向本院補提理由書（均須按他造當事人之人數附繕本）「切勿
逕送上級法院」。
                                  書記官  呂苗澂
中    華    民    國    98    年    8     月    28    日
附錄論罪科刑法條全文：
中華民國刑法第185條之3
服用毒品、麻醉藥品、酒類或其他相類之物，不能安全駕駛動力
交通工具而駕駛者，處1年以下有期徒刑、拘役或科或併科(新臺
幣)15萬元以下罰金。


司法院資訊處製作；財團法人民間司法改革基金會備份。
